臺灣高等法院高雄分院刑事判決　　　　93年度上訴字第1371號
上　訴　人
即　被　告　甲○○
上列上訴人因違反毒品危害防制條例案件，不服臺灣高雄地方法
院93年度訴字第2180號中華民國93年11月18日第一審判決（起訴
案號：臺灣高雄地方法院檢察署93年度毒偵字第3070號），提起
上訴，本院判決如下：
      主  文
上訴駁回。
      事  實
一、甲○○前因施用毒品案件，於88年間經法院裁定令入勒戒處
    所觀察、勒戒後，認有繼續施用毒品傾向，復裁定令入戒治
    處所施以強制戒治，其後經裁定停止戒治、撤銷停止戒治，
    嗣於89年4 月30日執行強制戒治完畢釋放，並由臺灣高雄地
    方法院檢察署檢察官於89年5 月15日以89年度戒毒偵字第56
    2 號為不起訴處分確定。又因施用第一、二級毒品案件，於
    90年間經法院裁定令入戒治處所施以強制戒治，並分別判決
    及定應執行刑有期徒刑1 年確定，亦於92年7 月11日執行完
    畢。
二、詎甲○○於強制戒治執行完畢釋放後五年內，復基於施用第
    一級毒品海洛因之概括犯意，自93年6 月3 日起，至93年6
    月9 日止，連續在高雄市○○區○○街219 號3 樓之3
    ，以針筒將第一級毒品海洛因注射入身體方式，施用第一級
    毒品海洛因多次。另基於施用第二級毒品安非他命之犯意，
    於93年6 月9 日上午11時許，在上開住處，將安非他命以火
    燒烤後吸其菸霧，以此方式施用第二級毒品安非他命一次。
    嗣於93年6 月10日上午1 時30分許，在高雄市○○區○○街
    219 號前，為警查扣第一級毒品海洛因三包（合計淨重1.16
    公克，包裝合計重0.77公克）及殘留第一級毒品海洛因之注
    射針筒二支，並經採尿送檢驗，而知悉上情。
三、案經高雄市政府警察局移送台灣高雄地方法院檢察署檢察官
    偵查起訴。
      理  由
一、被告於93年6 月10日為警採尿送檢驗，分別經高雄市立凱旋
    醫院以免疫學分析法、氣相層析質譜儀法之方法檢驗結果，
    呈嗎啡、安非他命陽性反應，有姓名代號對照表、高雄市立
    凱旋醫院煙毒尿液檢驗成績書在卷可稽（見警卷第7 頁、偵
    查卷第5 、6 頁），並有扣案之第一級毒品海洛因三包及注
    射針筒二支可佐，而扣案第一級毒品海洛因三包（合計淨重
    1.16 公 克，包裝合計重0.77公克）及注射針筒二支殘留之
    第一級毒品海洛因，其成分亦經鑑定無訛，有法務部調查局
    鑑定通知書、高雄醫學大學附設中和紀念醫院檢驗報告在卷
    可憑（見偵查卷第9 頁、原審卷第28頁）。再被告於原審亦
    自白施用第一級毒品海洛因、第二級毒品安非他命之情，核
    與上開各事證相符，被告之自白即堪信為真正。又被告前因
    施用毒品案件，於88年間經法院裁定令入勒戒處所觀察、勒
    戒後，認有繼續施用毒品傾向，復裁定令入戒治處所施以強
    制戒治，其後經裁定停止戒治、撤銷停止戒治，嗣於89年4
    月30日執行強制戒治完畢釋放，並由臺灣地方法院檢察署檢
    察官於89年5 月15日以89年度戒毒偵字第562 號為不起訴處
    分確定，有台灣高等法院被告全國前案紀錄表及不起訴處分
    書足憑（見偵查卷第25頁）。從而，被告於強制戒治執行完
    畢釋放後，五年內再施用第一級毒品海洛因、第二級毒品安
    非他命，事證明確，犯行洵堪認定。
二、核被告第一級毒品海洛因，所為係犯毒品危害防制條例第10
    條第1 項之施用第一級毒品罪，被告施用第二級毒品安非他
    命，所為係犯毒品危害防制條例第10條第2 項之施用第二級
    毒品罪。被告先後多次施用第一級毒品海洛因，時間緊接，
    且犯罪基本構成要件相同，顯係基於概括犯意反覆為之，應
    依連續犯之規定論以一罪，並依法加重其刑。至被告持有第
    一級毒品海洛因及持有第二級毒品安非他命之低度行為，已
    為施用第一級毒品海洛因及施用第二級毒品安非他命之高度
    行為所吸收，故不另論罪。又被告前因施用第一、二級毒品
    案件，於90年間經法院判決及定應執行刑有期徒刑1 年確定
    ，已於92年7 月11日執行完畢，有本院被告全國前案紀錄表
    在卷足憑，五年以內再犯有期徒刑以上之本罪，為累犯，施
    用第一級毒品罪應依法遞加重其刑，施用第二級毒品罪應依
    法加其刑。被告所犯上開二罪，犯意各別，犯罪構成要件不
    同，應分論併罰，並定其應執行刑。
三、原審以被告罪證明確，因而適用毒品危害防制條例第10條第
    1 項、第2 項、第18條第1 項前段、刑法第11條、第56條、
    第47條、第51條第5 、9 款規定，並審酌被告經強制戒治後
    不起訴處分，竟不知警惕，再施用毒品，足見其戒絕毒癮之
    意志不堅等一切情狀，就施用第一級毒品罪量處有期徒刑1
    年2 月，就施用第二級毒品罪量處有期徒刑6 月，定應執行
    刑1 年6 月，併說明扣案第一級毒品海洛因三包（合計淨重
    1.16公克）係毒品，而包裝袋（合計重0.77公克）及注射針
    筒二支因殘留第一級毒品海洛因，均無從完全剝離，亦均屬
    毒品，故應依毒品危害防制條例第18條第1 項前段規定宣告
    沒收銷燬。原判決認事用法，並無不合，量刑亦稱妥適。被
    告上訴意旨指摘原判決量刑過重，為無理由，應予駁回。
四、被告經合法傳喚，無正當理由不到庭，不待其陳述逕行判決
    。
據上論結，應依刑事訴訟法第371條、第368 條，判決如主文。
本案經檢察官王登榮到庭執行職務。
中　　華　　民　　國　　94　　年　　3 　　月　　9 　　日
                  刑事第九 庭 審判長法　　官  張明松
                                    法　　官  任森銓
                                    法　　官  郭玫利
以上正本證明與原本無異。
施用第一級毒品部分如不服本判決應於收受本判決後10日內向本
院提出上訴書狀，其未敘述上訴理由者，並得於提起上訴後10日
內向本院補提理由書狀（均須按他造當事人之人數附繕本）「切
勿逕送上級法院」。
施用第二級毒品部分不得上訴。
中　　華　　民　　國　　94　　年　　3 　　月　　9 　　日
                                      書記官  吳新貞
附錄本判決論罪科刑法條
毒品危害防制條例第10條：
施用第一級毒品者，處6月以上5年以下有期徒刑。
施用第二級毒品者，處3年以下有期徒刑。
